【裁判字號】    91,易,1430
【裁判日期】    920812
【裁判案由】    電子遊戲場業管理條例
【裁判全文】
臺灣板橋地方法院刑事判決                        九十一年度易字第一四三○號
    公  訴  人  臺灣板橋地方法院檢察署檢察官
    被      告  甲○○
    選任辯護人  成介之律師
右列被告因違反電子遊戲場業管理條例案件，經檢察官提起公訴（九十年度偵字第一
一四二二號、第一四○○四號、九十一年度偵字第四七一一號、第七三○五號）暨移
二三六六號、第五五○九號、第八九九五號、第一一三五七號），本院判決如左：
    主  文
甲○○違反未依電子遊戲場業管理條例規定辦理營利事業登記者，不得經營電子遊戲
場業之規定，處有期徒刑柒月。如附表所示之電子遊戲機具，均沒收。
    事  實
一、甲○○係址設臺北縣新莊市○○路一號一樓之十八「來來電子遊戲場」負責人（
    該店原名「財發遊藝場」，於民國八十七年八月二十九日變更登記負責人為甲○
    ○），並曾向臺北縣政府申請電子遊藝場營利事業登記，經臺北縣政府於八十七
    年九月二十五日核准在案，嗣經臺北縣政府清查電子遊藝場時，發現上開遊樂場
    所在建物用途為兒童遊樂場，不得登記為電子遊藝場業使用，遂於八十八年二月
    二日以八八北府建二字第四四三四三號行政處分撤銷前開營利事業登記，甲○○
    就該行政處分提出訴願，並由臺灣省政府訴願審議委員會撤銷原處分，決定由原
    處分機關另為處分後，臺北縣政府仍於八十九年五月十一日以八九北府建登字第
    ○八三七二○號行政處分更正該商店營業項目，並命甲○○繳回原營利事業變更
    登記證，甲○○雖然明知該遊樂場之電子遊戲業營利事業登記業經撤銷，仍自該
    八十九年間起至九十二年四月十七日止，未經許可而在該遊戲場內擺設如附表所
    示之電子遊戲機，供不特定人把玩，而經營電子遊戲場業務。嗣於如附表所示編
    號一至四所載時間，先後共四次為臺北縣政府聯合查報小組當場在上址遊藝場查
    獲，甲○○並經移送臺灣板橋地方法院檢察署檢察官偵查起訴，詎甲○○於本院
    審理時仍於附表編號五至十一所載之時間，先後共七次再分別為臺北縣警察局新
    莊分局及臺北縣政府聯合查報小組當場查獲，以上各次查獲時，並分別扣得甲○
    ○所有供經營該遊戲場所用如附表編號一至十一所列之電子遊戲機，而循線偵悉
    上情。
二、案經臺北縣政府函請臺灣板橋地方法院檢察署檢察官偵查起訴暨移送併案審理。
    理  由
一、訊據被告甲○○固供承有於如附表所示時地擺設電子遊戲機並經警查獲之事實，
    惟矢口否認有何未經許可經營電子遊戲場業之犯行，辯稱：該遊藝場原領有臺北
    縣政府核發營利事業登記證，嗣後雖經撤銷執照，但已就撤銷之行政處分提出行
    政訴訟云云。經查，本件被告於附表所載之時間，先後共十一次經營電子遊戲場
    業，而經臺北縣政府聯合查報小組及臺北縣政府警察局新莊分局多次查獲，業經
    證人即被告之受僱人張力諱、林靜芳及顧客簡文峰、張宗達分別於警訊時均證述
    上情明確，並有臺北縣政府聯合查報小組電子遊戲場業紀錄表、現場照片、現場
    圖、臺北縣政府新莊分局案（事）件檢查紀錄表等件附於偵查卷可稽。而按電子
    遊戲場業於申請營利事業登記、遷址或增加電子遊戲場業營業項目登記時，除應
    依相關法令辦理外，應向直轄市、縣（市）主管機關申請核發營利事業登記證及
    營業級別證；未依本條例規定辦理營利事業登記者，不得經營電子遊戲場業，電
    子遊戲場業管理條例第十一條、第十五條分別定有明文。則查，本件被告前所申
    請之電子遊戲場營利事業登記，經臺北縣政府於八十八年二月二日以八八北府建
    二字第四四三四三號行政處分撤銷後，雖經臺灣省政府訴願審議委員會撤銷原處
    分，決定由原處分機關另為處分，但臺北縣政府仍於八十九年五月十一日以八九
    北府建登字第○八三七二○號行政處分更正該商店營業項目，並命被告繳回原營
    利事業變更登記證，嗣經被告提出訴願、行政訴訟均遭駁回，目前正上訴於最高
    行政法院審理中，此有上開行政處分、臺北高等行政法院九十年度訴字第二二三
    八號判決等件附於偵查卷為憑，是主管機關已明示被告不得經營電子遊戲場業，
    即依現時之情況，被告顯尚未依電子遊戲場業管理條例規定辦理營利事業登記，
    卻無視此規定逕行經營電子遊戲場業，並於臺灣板橋地方法院檢察署檢察官偵查
    起訴後，於本院審理時仍一再擺設電子遊戲機具營業，其有違反電子遊戲場業管
    理條例第十五條規定之故意甚明。至於被告辯稱其對上開原處分機關之處分不服
    ，正提起行政訴訟中云云，惟該處分既未經撤銷另為准許被告經營電子遊戲場業
    之處分，被告自仍不得擅自經營，是被告所辯無解於本罪之成立。從而本件事證
    已臻明確，被告犯行堪予認定，應依法論科。
二、按未依電子遊戲場業管理條例規定辦理營利事業登記者，不得經營電子遊戲場業
    ，該條例第十五條定有明文，核被告未辦理經營電子遊戲場業之營利事業登記，
    即行經營電子遊戲場業業務之所為，係違反該條例第十五條規定，應依同條例第
    二十二條規定論處。至被告雖於附表所示之時間先後多次經營電子遊戲場業，惟
    觀諸被告歷次於遭查獲後，旋於同址即再擺設電動機具之情節，堪認被告先後數
    次行為，均在其同一經營電子遊戲場業犯意之內，應為包括一罪，合此說明。至
    被告於附表編號五至十一被查獲違規經營之行為，起訴意旨雖未敘及，然既屬其
    違規經營犯行之部分事實，與已起訴事實具有實質之一罪關係，且均經移送本院
    併辦，本院自得予以審理論究，合此敘明。爰審酌被告未經辦理營利事業登記，
    即經營電子遊戲場業，且經多次查獲仍續經營，顯無視法紀，及其犯罪之動機、
    目的、手段、智識程度、並犯罪後之態度等一切情狀，量處如主文所示之刑，以
    示懲儆。又查獲如附表所示之電子遊戲機具，係被告所有且供其本件犯罪所用之
    物，此據被告於本院審理時供明在卷，爰依刑法第三十八條第一項第二款規定，
    宣告沒收之。
據上論斷，應依刑事訴訟法第二百九十九條第一項前段，電子遊戲場業管理條例第十
五條、第二十二條，刑法第十一條前段、第三十八條第一項第二款，判決如主文。
本案經檢察官壽勤偉到庭執行職務。
中      華      民      國    九十二    年      八      月     十二     日
                                臺灣板橋地方法院刑事第五庭
                                      法  官  邱  靜  琪
右正本證明與原本無異。
如不服本判決，應於判決送達後十日內向本院提出上訴狀 (應附繕本) ，上訴於臺灣
高等法院。
                                      書記官  黃  頌  棻
中      華      民      國    九十二    年      八      月     十三     日
附錄本案論罪科刑法條全文
電子遊戲場業管理條例第十五條：
未依本條例規定辦理營利事業登記者，不得經營電子遊戲場業。
電子遊戲場業管理條例第二十二條：
違反第十五條規定者，處行為人一年以下有期徒刑、拘役或科或併科新臺幣五十萬元
【附表】：
┌──┬────┬────────────┬──────────┐
│編號│查獲時間│查獲時擺設之電子遊戲機具│備                註│
│    │（民國）│                        │                    │
├──┼────┼────────────┼──────────┤
│一  │九十年六│菲力貓十九台。          │臺灣板橋地方法院檢察│
│    │月七日下│小傑克五台。            │署九十年度偵字第一一│
│    │午八時四│                        │四二二號。          │
│    │十分許。│                        │                    │
├──┼────┼────────────┼──────────┤
│二  │九十年七│菲力貓十五台。          │臺灣板橋地方法院檢察│
│    │月二十六│滿貫大亨十二台。        │署九十年度偵字第一四│
│    │日晚間八│小傑克二十三台。        │○○四號。          │
│    │時四十分│王牌對決四台。          │                    │
│    │許。    │恐龍樂園一台。          │    │
├──┼────┼────────────┼──────────┤
│三  │九十一年│電子遊戲機共七十四台。  │臺灣板橋地方法院檢察│
│    │一月二日│                        │署九十一年度偵字第四│
│    │下午三時│                        │七一一號。          │
│    │十八分許│                        │                    │
│    │。      │                        │                    │
├──┼────┼────────────┼──────────┤
│四  │九十一年│電子遊戲機共七十台。    │臺灣板橋地方法院檢察│
│    │三月二十│                        │署九十一年度偵字第七│
│    │日晚間七│                        │三○五號。          │
│    │時三十分│                        │                    │
│    │許。    │                        │                    │
├──┼────┼────────────┼──────────┤
│五  │九十一年│滿天星十五台。          │臺灣板橋地方法院檢察│
│    │八月七日│小傑克二十台。          │署九十一年度偵字第一│
│    │晚間七時│菲力貓二十六台。        │六二三七號。        │
│    │五十五分│賓果行星八人座一台。    │                    │
│    │許。    │                        │                    │
├──┼────┼────────────┼──────────┤
│六  │九十一年│滿天星十五台。          │臺灣板橋地方法院檢察│
│    │十月八日│小傑克二十台。          │署九十一年度偵字第二│
│    │晚上七時│菲力貓二十五台。        │○七七○號。        │
│    │二十分許│賓果行星八人座一台。    │                    │
│    │。      │                        │                    │
├──┼────┼────────────┼──────────┤
│七  │九十一年│滿天星四十一台。        │臺灣板橋地方法院檢察│
│    │十二月二│小傑克二十台。          │署九十二年度偵字第二│
│    │十六日下│賓果行星八人座一台。    │三六六號。          │
│    │午三時二│                        │                    │
│    │十分許。│                        │                    │
├──┼────┼────────────┼──────────┤
│八  │九十二年│滿天星四十一台。        │臺灣板橋地方法院檢察│
│    │元月二十│小傑克二十台。          │署九十二年度偵字第五│
│    │八日上午│賓果行星八人座一台。    │五○九號。          │
│    │十時五十│                        │                    │
│    │五分許。│                        │                    │
│    │        │                        │                    │
├──┼────┼────────────┼──────────┤
│九  │九十二年│滿天星四十一台。        │臺灣板橋地方法院檢察│
│    │二月二十│小傑克二十台。          │署九十二年度偵字第八│
│    │二日晚間│賓果行星八人座一台。    │九九五號。          │
│    │八時五十│                        │                    │
│    │分許。  │                        │                    │
├──┼────┼────────────┼──────────┤
│十  │九十二年│滿天星四十一台。        │臺灣板橋地方法院檢察│
│    │二月二十│小傑克二十台。          │署九十二年度偵字第五│
│    │四日下午│賓果行星八人座一台。    │五○九號。          │
│    │一時五十│                        │                    │
│    │分許。  │                        │                    │
├──┼────┼────────────┼──────────┤
│十一│九十二年│滿天星四十台。          │臺灣板橋地方法院檢察│
│    │四月十七│小傑克二十台。          │署九十二年度偵字第一│
│    │日下午二│菲力貓十五台。          │一三五七號。        │
│    │時十分許│賓果行星八人座一台。    │            │
│    │。      │                        │                    │
└──┴────┴────────────┴──────────┘


司法院資訊處製作；財團法人民間司法改革基金會備份。
